臺灣臺中地方法院刑事判決　　　　　　　94年度訴字第2351號
公　訴　人　臺灣臺中地方法院檢察署檢察官
被　　　告　丙○○
選任辯護人　楊錫楨律師
上列被告因違反著作權法案件，經檢察官提起公訴（94年度偵字
第7373號），經本院合議庭裁定改依簡式審判程序審理，判決如
下：
    主    文
丙○○連續意圖銷售而擅自以重製於光碟之方法侵害他人之著作
財產權，處有期徒刑捌月。緩刑貳年。
扣案供重製及散布盜版光碟所用之ＤＶＤ燒錄器貳臺、空白光碟
片貳佰參拾參片、如附表所示之盜版視聽影音光碟片肆佰捌拾貳
片、ＡＤＳＬ數據機一臺（含電源線壹條）、中華郵政掛號包裹
收據、信封袋壹包，均沒收。
    犯罪事實
一、丙○○明知附表編號一至十所示之視聽著作，分別係永峰國
    際影音有限公司、基林企業有限公司、華亞國際多媒體股份
    有限公司等如附表所示公司，自該視聽著作之創作人合法取
    得專屬授權而享有著作財產權之人，附表編號十一至五六所
    示之視聽著作，則係其他著作財產權人享有著作財產權，非
    經著作財產權人之同意或授權，不得意圖銷售而擅自以重製
    於光碟之方式侵害他人之著作財產權或散布侵害著作財產權
    之光碟重製物。詎竟基於意圖銷售而擅自以重製於光碟之方
    法侵害他人之著作財產權、散布侵害著作財產權之光碟重製
    物之概括犯意，自民國九十三年七月間某日起，至九十四年
    三月間某日止，先在大眾唱片等店家，購買如附表所示之正
    版視聽光碟影片後，在臺中市○區○○路一五八巷十一號六
    樓之九租屋處內，以自備之燒錄機與空白光碟片對拷燒錄之
    方式，連續重製如附表所示之盜版視聽影音光碟影片。將拷
    貝完成之盜版視聽光碟，利用其事先向雅虎奇摩拍賣網站所
    申請之拍賣網站，刊登其重製之盜版視聽影音光碟目錄，並
    以「jord3245 6@ya ho.com.tw」電子郵件信箱與不詳購買
    者聯絡，供瀏覽該網站之不特定人下單訂片或聯繫以進行交
    易，而以每片盜版視聽影音光碟新臺幣（下同）三十元不等
    之價格，出售與不特定之顧客觀覽。俟收到顧客訂購訊息後
    ，或待客戶將款項匯入其所有之臺新國際商業銀行帳號00
    000000000000號活期存款帳戶內，再將客人所
    購買之盜版視聽影音光碟以郵寄之方式寄交，約共獲利一萬
    多元，以此方式侵害如附表所示著作權人之著作財產權。嗣
    為警於九十四年四月十八日查獲，並扣得如附表所示之盜版
    視聽影音光碟四百八十二片、空白光碟片二百三十三片、Ｄ
    ＶＤ燒錄機二臺、ＡＤＳＬ數據機一臺（含電源線一條）及
    中華郵政掛號包裹收據、信封袋一包。
二、案經永峰國際影音有限公司、基林企業有限公司、華亞國際
    多媒體股份有限公司訴由內政部警政署保安警察第二總隊第
　　一大隊第二中隊報告臺灣臺中地方法院檢察署檢察官偵查起
　  訴。
    理    由
一、訊據被告丙○○對於前揭犯罪事實，業於警詢、偵查及本院
    審理時坦承不諱，核與告訴人即如附表編號一至三所示著作
    權人永峰國際影音公司之告訴代理人乙○○、如附表編號編
    號四至十所示基林企業有限公司等公司之告訴代理人甲○○
    於警詢時指訴，其等公司之視聽影音光碟之著作財產權遭侵
    害之情節相符，並有鑑識證明書二張、授權書、版權授權書
    、授權合約書、行政院新聞局錄影節目審查合格證明書、專
    屬授權書、雅虎奇摩拍賣網站網頁資料，房屋租賃契約書、
    查獲現場照片在卷足憑；此外，復有如附表所示之盜版視聽
    影音光碟四百八十二片、空白光碟片二百三十三片、ＤＶＤ
    燒錄機二臺、ＡＤＳＬ數據機一臺（含電源線一條）及中華
    郵政掛號包裹收據、信封袋一包扣案可資佐證，足見被告自
    白確與事實相符。又被告於本院審理時供承：伊所販賣重製
    的盜版視聽影音光碟片約一千多片，共賺取一萬多元等語，
    足證其顯有營利之意圖甚明。而如附表編號一至十所示之光
    碟內容，係附表編號一至十所示公司依著作權法第四條第二
    款規定，及我國於九十一年一月一日加入世界貿易組織（Ｗ
    ＴＯ）後，適用「與貿易有關之智慧財產權協定」（TRIPS
    ），而受我國著作權法保護之視聽著作；至附表編號十一至
    五六所示之盜版影音光碟雖未據告訴，但其著作財產權人如
    屬我國國人，應受我國著作權法之保護，固不待言；再我國
    已於九十一年一月一日加入世界貿易組織（ＷＴＯ），適用
    「與貿易有關之智慧財產權協定」（TRIPS）之約定，我國
    加入世界貿易組織後，依著作權法第一百零六條之一之規定
    ，我國著作權法保護之對象擴大及於世界貿易組織所有會員
    體國民之著作，故上開著作財產權人之著作財產權縱非屬著
    作權法第四條原所保護之對象，現亦受我國著作權法所保護
    ，允無疑義。從而，本件事證明確，被告犯行堪以認定，應
    予依法論科。又如附表編號十一至五六部分，雖未據犯罪被
    害人提出告訴，惟本罪係屬非告訴乃論罪之罪，因此，此部
    分犯罪事實，縱未經告訴，本院仍應併予審酌，附此敘明。
二、核被告丙○○所為，係犯著作權法第九十一條第三項、第二
    項意圖銷售而擅自以重製於光碟之方法侵害他人之著作財產
    權之罪。被告擅自重製如附表所示內容之盜版視聽影音光碟
    後，復轉售予他人，所為銷售之低度行為，為重製之高度行
    為所吸收。被告一次意圖銷售而重製含有如附表所示內容之
    盜版視聽影音光碟，如有數片，種類並含括如附表所示著作
    權人二人以上之著作物，係以一行為同時侵害不同著作權人
    之著作權，為想像競合犯，應從一重依著作權法第九十一條
    第三項、第二項意圖銷售而擅自以重製於光碟之方法侵害他
    人之著作財產權之罪處斷。被告先後多次意圖銷售而擅自以
    重製於光碟之方法侵害他人之著作財產權之犯行，時間緊接
    ，觸犯構成要件相同之罪名，顯基於概括犯意為之，依連續
    犯規定論以一罪，依法加重其刑。爰審酌被告犯罪之動機、
    目的、手段、智識程度、行為持續之期間、重製與販售盜版
    光碟之數量與規模、犯罪所生之損害、其素行良好、犯後已
    坦承犯行、深具悔意等一切情狀，量處如主文所示之刑，以
    示懲儆。末查，被告前未曾受有期徒刑以上刑之宣告，有臺
    灣高等法院被告前案紀錄表在卷可按，本院審酌其犯罪情節
    、犯後態度，認其經此起訴、審判程序後，當知所警惕，信
    無再犯之虞，對其所為刑之宣告，亦以暫不執行為適當，爰
    併為緩刑二年之宣告，以啟自新。
三、扣案如附表所示之盜版視聽影音光碟四百八十二片，為被告
    所有因犯罪所得之物，扣案之空白光碟片二百三十三片、Ｄ
    ＶＤ燒錄機二臺、ＡＤＳＬ數據機一臺（含電源線一條）及
    中華郵政掛號包裹收據、信封袋一包，則為其所有供犯罪所
    用之物，業據其供承在卷，均應依著作權法第九十八條前段
    宣告沒收。另扣案之電腦主機二臺（內含ＤＶＤ燒錄器二臺
    、電源線二條）、ＶＣＤ燒錄器五臺，雖係被告所有之物，
    然其於本院審理時陳稱：本件伊僅使用ＤＶＤ燒錄器二臺來
    重製本件盜版視聽影音光碟，電腦主機二臺（內含ＤＶＤ燒
    錄器二臺、電源線二條）、ＶＣＤ燒錄器五臺並未用以從事
    本件犯行（見本院九十四年八月五日審理筆錄）等語，且本
    件扣案之盜版視聽影音光碟，經告訴代理人乙○○、甲○○
    鑑定結果，亦均係ＤＶＤ盜版視聽影音光碟片，有鑑識證明
    書在卷足佐，且本院亦查無其他積極證據足以證明扣案之電
    腦主機二臺（內含ＤＶＤ燒錄器二臺、電源線二條）、ＶＣ
    Ｄ燒錄器五臺，確係供被告犯罪所用或因犯罪所得之物，是
    就此部分，爰均不予宣告沒收。
據上論斷，應依刑事訴訟法第二百七十三條之一第一項、第二百
九十九條第一項前段，著作權法第九十一條第三項、第九十八條
前段，刑法第十一條、第五十六條、第五十五條、第七十四條第
一項，判決如主文。
中　　華　　民　　國　　94　　年　　8 　　月　　19　　日
                        臺灣臺中地方法院刑事第五庭
                        　    　法　官  劉麗瑛
上正本證明與原本無異。
如不服本判決，應於送達後十日內向本院提出上訴狀（須附繕本
），上訴於臺灣高等法院臺中分院。
                                書記官  游智凱
中　　華　　民　　國　　94　　年　　8 　　月　　19　　日
附錄論罪科刑法條
著作權法第九十一條
擅自以重製之方法侵害他人之著作財產權者，處三年以下有期徒
刑、拘役，或科或併科新臺幣七十五萬元以下罰金。
意圖銷售或出租而擅自以重製之方法侵害他人之著作財產權者，
處六月以上五年以下有期徒刑，得併科新臺幣二十萬元以上二百
萬元以下罰金。
以重製於光碟之方法犯前項之罪者，處六月以上五年以下有期徒
刑，得併科新臺幣五十萬元以上五百萬元以下罰金。
著作僅供個人參考或合理使用者，不構成著作權侵害。
